臺灣板橋地方法院刑事判決　　　　　　 100年度易字第3581號
公　訴　人　臺灣板橋地方法院檢察署檢察官
被　　　告　黃上輔
上列被告因家暴傷害等案件，經檢察官提起公訴（100 年度偵字
第22279 號），嗣被告於準備程序中就被訴事實為有罪之陳述，
經本院告知簡式審判程序之旨，並聽取被告與公訴人之意見後，
裁定進行簡式審判程序，判決如下：
    主  文
黃上輔犯傷害罪，累犯，處有期徒刑參月，如易科罰金，以新臺
幣壹仟元折算壹日；又犯恐嚇罪，累犯，處拘役參拾日，如易科
罰金，以新臺幣壹仟元折算壹日；又犯恐嚇罪，累犯，處拘役伍
拾日，如易科罰金，以新臺幣壹仟元折算壹日。拘役部分應執行
拘役陸拾日，如易科罰金，以新臺幣壹仟元折算壹日。
    事  實
一、黃上輔前因肇事逃逸之公共危險案件，經本院以96年度交簡
    字第1048號判處有期徒刑7 月、減為有期徒刑3 月又15日確
    定，甫於民國96年10月5 日易科罰金執行完畢。其與劉雲聆
    前為夫妻關係，於96年間離婚，彼此間具有家庭暴力防治法
    第3 條第1 款所定之家庭成員關係。於100 年7 月24日凌晨
    4 時50分許，黃上輔因懷疑劉雲聆另行結交男友而心生不滿
    ，見劉雲聆深夜欲返回住處，遂騎乘機車尾隨，騎至劉雲聆
    位於新北市○○區○○路二段346 巷17號之住處樓下時，黃
    上輔見劉雲聆將機車停妥，竟基於傷害他人身體之犯意，隨
    即徒手將劉雲聆拉倒在地、用拳頭揮打劉雲聆之身體、及以
    腳踹擊劉雲聆之背部、肩膀等身體多處，致劉雲聆因而受有
    頭部創傷、左肩及右手及雙膝擦挫傷等傷害；黃上輔並於前
    揭傷害行為結束後，另基於恐嚇之犯意，出言對劉雲聆恫稱
    ：「如果妳有別人的話要妳的腿」、「妳今天最好不要上班
    ，大家都不好看」等語，以此等加害身體、名譽之事使劉雲
    聆心生畏懼，足以生危害於安全。復於100 年7 月25日上午
    11時4 分許，再度基於恐嚇之犯意，以行動電話傳送內容為
    恫稱：「欠我的狗腿有空就過去拿」等文字之簡訊予劉雲聆
    ，以此等加害身體之事使劉雲聆心生畏懼，足以生危害於安
    全。
二、案經劉雲聆訴由新北市政府警察局土城分局報告臺灣板橋地
    方法院檢察署檢察官偵查起訴。
    理  由
一、本件被告黃上輔所犯係死刑、無期徒刑、最輕本刑為3 年以
    上有期徒刑以外之罪，其於準備程序中就被訴事實為有罪之
    陳述，經法官告知簡式審判程序之旨，並聽取公訴人及被告
    之意見後，認為適宜進行簡式審判程序，依刑事訴訟法第27
    3 條之1 第1 項規定，裁定進行審判程序，合先敘明。
二、訊據被告對前揭犯罪事實均坦承不諱（院卷第20、23頁），
    並經證人即告訴人劉雲聆於警詢及偵查中、證人即劉雲聆之
    妹劉奕均於偵查中均證述明確（偵卷第5-6 、18-19 、20、
    21、26-28 頁），且有簡訊翻拍照片、監視器畫面翻拍照片
    等在卷可查（偵卷第32、34-36 頁），足認被告自白與事實
    相符，是本件事證明確，被告所為應予依法論科。
三、核被告所為，分別係犯刑法第277 條第1 項之傷害罪、及同
    法第305 條之恐嚇罪（恐嚇罪共2 罪），而按家庭暴力係指
    家庭成員間實施身體或精神上不法侵害之行為，而家庭暴力
    罪即指家庭成員間故意實施家庭暴力行為而成立其他法律所
    規定之犯罪，家庭暴力防治法第2 條第1 款、第2 款定有明
    文，查被告與告訴人前有婚姻關係，彼此間有家庭暴力防治
    法第3 條第1 款所定之家庭成員關係，是被告上開傷害、恐
    嚇等犯行亦屬家庭暴力防治法第2 條第2 款之家庭暴力罪，
    惟因家庭暴力防治法之前揭條文並無罰則規定，是均僅依刑
    法之規定予以論罪科刑。又被告有如上事實欄所述前科事實
    ，有臺灣高等法院被告前案紀錄表在卷可查，其受有期徒刑
    執行完畢後，5 年以內故意再犯本件有期徒刑以上之各罪，
    均為累犯，應依法分別加重其刑，又被告前揭所犯之3 罪間
    ，犯意各別，行為互殊，均應予以分論併罰。而被告於100
    年7 月24日所犯對告訴人出言恐嚇部分，其中關於恫稱「如
    果妳有別人的話要妳的腿」等語雖未經檢察官於起訴書犯罪
    事實欄中所明載，惟該部分犯行與業經起訴之恫稱「妳今天
    最好不要上班，大家都不好看」等語，經核為基於單一恐嚇
    之犯意所為，二者間有事實上一罪之關係，而為起訴效力所
    及，本院自得併予審理。
四、爰審酌被告僅因不滿告訴人在外另行結交男友，即率以對告
    訴人實施本件傷害、恐嚇等犯行，且其於遂行100 年7 月24
    日凌晨之傷害、恐嚇犯行後，已於同日上午7 時許至派出所
    製作筆錄，有其警詢筆錄所記載之詢問時間可查（偵卷第3
    頁），竟僅隔一日又為本件100 年7 月25日之傳送簡訊恐嚇
    行為，顯然對於他人權益、乃至於國家法律均未予尊重，所
    為殊有不當；至其雖於審理中供稱：是因為告訴人外遇，長
    久以來累積許多不滿始為本件犯行等語（院卷第24頁），然
    縱使雙方仍有婚姻關係，若告訴人確有不倫之行為，亦有相
    關之民、刑事法律可供被告依法對告訴人有所主張，無論如
    何均不得以任何不法之方式為之；況本件事發時，被告與告
    訴人間早已離婚4 年之久，被告並自承已搬回彰化居住，則
    告訴人之正常交友權利被告本無權過問，更遑論以此合理化
    自身之犯罪動機，是被告所為，本不應輕縱。惟慮及被告除
    前經論處累犯之前科紀錄外，距今5 年內並無其他因犯罪經
    法院論罪科刑之紀錄，素行尚非極為不佳，且其雖於警詢、
    偵查中否認犯行，然於本院審理時終知全盤坦承犯行，應認
    尚有悔意，復斟酌被告目前尚須扶養與其與告訴人所生之兒
    女此等家庭狀況、本件各次犯罪所造成告訴人之傷害、心理
    畏懼程度、及被告於警詢中所自承之學歷、家庭經濟狀況等
    一切具體情狀，分別量處如主文所示之刑，並均諭知易科罰
    金之折算標準，及就拘役部分並定其應執行之刑，暨諭知易
    科罰金之折算標準。
據上論斷，應依刑事訴訟法第273 條之1 第1 項、第299 條第1
項前段，刑法第277 條第1 項、第305 條、第47條第1 項、第41
條第1 項前段、第51條第6 款，刑法施行法第1 條之1 ，判決如
主文。
本案經檢察官謝伊婷到庭執行職務。
中    華    民    國   100    年    12    月    21    日
                  刑事第十六庭  法  官  黃沛文
上列正本證明與原本無異。
如不服本判決，應於判決送達後10日內敘明上訴理由，向本院提
出上訴狀 (應附繕本) ，上訴於臺灣高等法院。其未敘述上訴理
由者，應於上訴期間屆滿後20日內向本院補提理由書「切勿逕送
上級法院」。
                                書記官  尤怡文
中    華    民    國   100    年    12    月    22    日
附錄本判決論罪法條：
中華民國刑法第277條
（普通傷害罪）
傷害人之身體或健康者，處3 年以下有期徒刑、拘役或1 千元以
下罰金。
犯前項之罪因而致人於死者，處無期徒刑或7 年以上有期徒刑；
致重傷者，處3 年以上10年以下有期徒刑。
中華民國刑法第305條
（恐嚇危害安全罪）
以加害生命、身體、自由、名譽、財產之事，恐嚇他人致生危害
於安全者，處2 年以下有期徒刑、拘役或3 百元以下罰金。